臺灣高等法院刑事判決　　　　　　 94年度上更(二)字第765號
上　訴　人　臺灣板橋地方法院檢察署檢察官
被　　　告　甲○○
選任辯護人　廖修譽律師
上列上訴人因被告違反麻醉藥品管理條例案件，不服臺灣板橋地
方法院88年度訴字第1733號，中華民國89年7月24日第一審判決
（起訴案號：臺灣板橋地方法院檢察署88年度偵字第3632號），
提起上訴，經判決後，由最高法院第二次發回更審，本院判決如
下：
    主  文
原判決撤銷。
本件免訴。
    理  由
一、檢察官於原審公訴意旨以：甲○○基於意圖營利之概括犯意
    ，自八十五年底起至八十六年一月十二日止，在台北縣泰山
    鄉○○路七巷十一之一號邱文祈住處，以每小包安非他命（
    重約０．一公克）新台幣（下同）一千元之價格，每次一小
    包或二小包不等，連續多次販賣安非他命予邱文祈。最後一
    次於八十六年一月十二日凌晨一時許，在邱文祈住處前，甲
    ○○與邱文祈正在交易安非他命時為警當場查獲，並在甲○
    ○身上扣得準備販賣予邱文祈之安非他命一小包（重約０．
    一公克）。因認被告甲○○連續觸犯修正前麻醉藥品管理條
    例第十三條之一第二項第一款之非法販賣化學合成麻醉藥品
    罪嫌云云。
二、訊據被告甲○○矢口否認非法販賣安非他命犯行，辯稱：伊
    無拿安非他命給邱文祈吸食，而是一同出錢去買一起吸食，
    為警查獲當天其只帶安非他命擬上樓共同吸食，警訊筆錄是
    警察製作後命其簽名云云。惟查：(一)證人邱文祈於檢察官訊
    問時供詞「我拿錢給甲○○請他幫我調貨」（見八十六偵一
    五八九號卷第十五頁反面），其於警訊中指以一千元或二千
    元向被告購得（原價）０．一或０．二公克安非他命（見同
    卷第七頁），被告於警訊中亦坦承邱文祈向其調貨（見同偵
    查卷第四頁），所辯共同吸食應係避重就輕之詞與卷證資料
    不合並無可信。又本案查辦警員林信成於原審證述略以先查
    到廖敏莉再帶至邱文祈住處，由廖女打電話給邱文祈，結果
    甲○○與邱文祈一起下樓來從甲○○身上查扣一小包安非他
    命。該毒品經法務部調查局檢驗結果證實為甲基安非他命，
    此有檢驗通知書附原審卷第六九頁可稽。且被告於警訊供稱
    安非他命每包一千元價格向綽號「咬金」購入，再以同價讓
    給邱文祈。邱文祈復稱向被告調貨，以二人關係且有施用安
    非他命之惡習，朋友情誼應無「營利」目的，核屬有償轉讓
    堪以認定。
三、查安非他命業經行政院衛生署於七十九年十月九日以衛署藥
    字第904142號函列為麻醉藥品管理條例第二條第四款之「化
    學合成類麻醉藥品」管理，不得非法販賣、製造、輸入、運
    輸、施打或吸用、持有之前，已公告為禁藥，屬不准登記之
    藥品，且禁止使用在案。核被告轉讓安非他命行為係犯藥事
    法第八十三條第一項明知為禁藥而轉讓罪。雖現行毒品危害
    防制條例第八條第二項轉讓第二級毒品亦設有處罰規定，惟
    比較行為時法及現行法，以藥事法所定刑罰較輕，自應適用
    有利於被告之藥事法裁判，按公訴人雖以販賣化學合成麻醉
    藥品罪嫌起訴。然被告無營利意思自屬轉讓禁藥，檢察官起
    訴之基本社會事實相同，起訴法條容有未洽應予變更。又被
    告多次轉讓禁藥，最後一次為轉讓禁藥未遂，然先後犯意概
    括、時間密接、所犯罪名構成要件相同為連續犯，依法論以
    轉讓禁藥一罪。
四、原審以被告警訊中所為關於販賣安非他命予邱文祈吸用之自
    白，是否與事實，尚有可疑，而證人邱文祈關於是否向被告
    購買安非他命之證詞，亦先後不一，認不能證明被告成立非
    法販賣化學合成麻醉藥品罪嫌，諭知被告無罪之判決，尚有
    未合。檢察官上訴以被告應成立轉讓禁藥罪，核有理由，自
    應由本院將原判決撤銷。
五、按案件曾經判決確定者，應諭知免訴之判決，刑事訴訟法第
    三百零二條第一款定有明文。又連續犯係裁判上一罪，連續
    犯罪事實之一部經判決確定者，其效力及於全部。查被告另
    於八十五年十一月間某日，在台北縣泰山鄉○○街八巷四號
    吳文隆住處，無償轉讓安非他命予吳文隆，及於同年十一月
    十日下午四時許，在台北縣泰山鄉○○路附近，將其向綽號
    「阿祥」之人，以每包一千元價格購入之安非他命，以原價
    一千元轉讓禁藥安非他命一包予吳文隆，供其非法吸用。嗣
    於八十六年一月十二日凌晨一時許，在台北縣泰山鄉○○路
    七巷十一號前，與邱文祈、廖莉敏同時為警查獲，經檢察官
    起訴後，由原審法院於八十六年四月九日以八十六年度訴字
    三七九號判決論處被告有期徒刑七月，於同年六月二日確定
    ，有判決書及本院被告全國前案紀錄表附卷可稽。審核其事
    實之犯罪時間、地點、被告連續轉讓安非他命與吳文隆，與
    本件連續轉讓安非他命與邱文祈，顯係基於概括犯意之連續
    行為，均成立連續犯。本件公訴意旨起訴事實，業經變更為
    連續轉讓安非他命，應受前案確定判決之既判力所及，依上
    開說明，被告應受免訴判決，以期適法。
據上論斷，應依刑事訴訟法第369條第1項前段、第364條、第300
條、第302條第1款，判決如主文。
本案經檢察官蔡薰慧到庭執行職務。
中　　華　　民　　國　　94　　年　　12　　月　　30　　日
　　　　　　　　　刑事第十五庭  審判長法　官 蔡 永 昌
　　　　　　　　　　　　　　　　　　  法　官 陳 榮 和
　　　　　　　　　　　　　　　　　　  法　官 張 正 亞
以上正本證明與原本無異。
如不服本判決，應於收受送達後十日內向本院提出上訴書狀，其
未敘述上訴之理由者並得於提起上訴後十日內向本院補提理由書
（均須按他造當事人之人數附繕本）。
                                      書記官 游 桂 
中　　華　　民　　國　　94　　年　　12　　月　　30　　日
